【裁判字號】    95,訴,1132
【裁判日期】    951115
【裁判案由】    毒品危害防制條例
【裁判全文】
臺灣高雄地方法院刑事判決              95年度訴字第1132號
公  訴  人  臺灣高雄地方法院檢察署檢察官
被      告  乙○○
                    （現於臺灣屏東監獄執行中）
上列被告因毒品危害防制條例案件，經檢察官提起公訴（95年度
毒偵字第2022號），及移送併辦（95年度毒偵字第2602號），被
告經訊問後為有罪之陳述，本院合議庭裁定由受命法官獨任進行
簡式審判程序，並判決如下：
    主  文
乙○○連續施用第一級毒品，累犯，處有期徒刑捌月。
扣案之第一級毒品海洛因壹包（淨重零點零捌公克，空包裝重零
點壹捌公克），沒收銷燬之。
    事  實
一、乙○○前因違反肅清煙毒條例案件，經本院以民國86年度訴
    字第784 號判處3 年6 月確定，經入監執行後假釋出監，所
    餘刑期付保護管束，於90年2 月5 日保護管束期滿未經撤銷
    而執行完畢。又施用毒品案件，經本院以91年度毒聲字第29
    40號裁定送觀察勒戒，因認有繼續施用傾向，本院復以91年
    度毒聲字第5763號裁定令入戒治處所施以強制戒治1 年，又
    以本院92年度毒聲字第569 號停止強制戒治，所餘刑期付保
    護管束，嗣再以本院92年度毒字第3641號撤銷停止強制戒治
    ，再入所執行強制戒治，於93年3 月28日強制戒治執行完畢
    而釋放，並經台灣高雄地方法院檢察署以92年度戒毒偵字第
    321 號於93年5 月6 日不起訴處分確定。繼又因施用毒品案
    件，經本院以94年度訴字第3329號分別判處有期徒刑8 月、
    3 月，應執行有期徒刑10月確定。
二、詎乙○○猶不知悛悔，竟於前開強制戒治執行完畢釋放後5
    年內，基於施用第一級毒品海洛因之概括犯意，自94年12月
    12 日 晚上某時起至95年2 月6 日上午某時許，在其位於高
    雄市○○區○○街135 號住處內，以將海洛因摻於香菸中吸
    食之之方式，連續施用第一級毒品海洛因多次，約3 天施用
    1 次。嗣於94年12月13日12時10分在高雄市○○區○○路
    57巷7 號為警查獲、95年2 月6 日18時15分在高雄市○○
    區○○路105 巷8 號前為警查獲，並扣得乙○○所有之第一
    級毒品海洛因1 包（淨重0.08公克，空包裝重0.18公克），
    並均經其同意後採尿送驗呈嗎啡陽性反應，始知上情
三、案經高雄市政府警察局楠梓分局、高雄縣政府警察局仁武分
    局報請台灣高雄地方法院檢察署檢察官偵查起訴及移送併辦
    。
    理  由
一、本件被告乙○○所犯係死刑、無期徒刑、最輕本刑為3 年以
    上有期徒刑以外之罪，其於準備程序中就被訴事實為有罪之
    陳述，經受命法官告知簡式審判程序之旨，並聽取公訴人及
    被告之意見後，本院合議庭認宜進行簡式審判程序，依刑事
    訴訟法第273 條之1 第1 項規定，合議裁定由受命法官獨任
    進行簡式審判程序，合先敘明。
二、事實認定
  (一)上揭事實，經被告於本院準備程序及審理中坦承不諱；且其
    尿液經送檢驗，呈嗎啡陽性反應，有尿液送驗代碼姓名對
    照管制表及台灣科技檢驗股份有限公司94年12月28 日 濫用
    藥物尿液檢驗報告各1 件（見95年度毒偵字第2602號卷附警
    卷）、尿液送驗代碼姓名對照管制表及高雄市立凱旋醫院
    95年2 月14日濫用藥物尿液檢驗報告各1 件（見95年度偵字
    第2022號偵查卷第21頁暨該警卷）在卷可稽；另扣得被告所
    有之第一級毒品海洛因1 包（淨重0.08公克，空包裝重0.18
    公克）可資佐證，且該物品經送請檢驗，確含第一級毒品海
    洛因成分，有法務部調查局95年3 月28日調科壹字第220022
    834 號鑑定通知書1 份（見本院卷）在卷可參，足徵被告之
    自白核與事實相符，堪予採信。
  (二)另本件被告前因施用毒品案件，經本院以91年度毒聲字第29
    40號裁定送觀察勒戒，因認有繼續施用傾向，本院復以91年
    度毒聲字第5763號裁定令入戒治處所施以強制戒治1 年，又
    以本院92年度毒聲字第569 號停止強制戒治，所餘刑期付保
    護管束，嗣再以本院92年度毒字第3641號撤銷停止強制戒治
    ，再入所執行強制戒治，於93 年3月28日強制戒治執行完畢
    而釋放，並經台灣高雄地方法院檢察署以92年度戒毒偵字第
    321 號於93年5 月6 日不起訴處分確定等情，有臺灣高等法
    院被告前案紀錄表1 份在卷可按。基上，被告於強制戒治執
    行完畢釋放後5 年內有再犯本件施用毒品之情事，亦堪認定
    。
  (三)職是，本件事證明確，被告犯行堪予認定。
三、按海洛因為為毒品危害防制條例第2 條第2 項第1 款所明定
    之第一級毒品，核被告所為，其施用海洛因之犯行，係犯同
    條例第10條第1 項之施用第一級毒品罪。被告持有海洛因後
    進而施用，其持有之低度行為，應為施用之高度行為吸收，
    不另論罪。又其多次施用第一級毒品海洛因之犯行，時間緊
    接，手法相同，觸犯構成要件同一之罪名，顯均係基於概括
    犯意反覆為之。惟按被告行為後，刑法第56條連續犯之規定
    ，固業已於94年1 月7 日修正公布刪除，並於95年7 月1 日
    施行，則被告之犯行，因行為後新法業已刪除連續犯之規定
    ，此刪除雖非犯罪構成要件之變更，但顯已影響行為人刑罰
    之法律效果，自屬法律有變更，依新法第2 條第1 項規定，
    比較新、舊法結果，仍應適用較有利於被告之行為時法律即
    舊法，而論以連續犯（最高法院95年第8 次刑事庭會議決議
    參照），並加重其刑。至移送併案部分及被告於本院準備程
    序中供承之犯行（即94年12月12日晚上某時施用之後起至95
    年2 月6 日上午某時許，施用第一級毒品海洛因之事實），
    公訴意旨雖未敘及，惟與起訴部分有上述連續犯之裁判上一
    罪關係，即為起訴效力所及，本院自得併予審究。又被告前
    因違反肅清煙毒條例案件，經本院以86年度訴字第784 號判
    處3 年6 月確定，經入監執行後假釋出監，所餘刑期付保護
    管束，於90年2 月5 日保護管束期滿未經撤銷而執行完畢，
    此有臺灣高等法院被告前案紀錄表1份 附卷可稽，其於5 年
    以內再故意犯本件有期徒刑以上之罪，不論依修正前之刑法
    第47條，或修正後之刑法第47條第1項 之規定，均構成累犯
    ，對被告而言並無有利或不利之情形，自不生新舊法比較之
    問題，應一體適用行為時法即修正前之刑法第47條第1 項，
    論以累犯，並加重其刑。被告同時有2 以上刑之加重事由，
    爰依法遞加之。茲審酌被告前因施用毒品案件，業經觀察勒
    戒及強制戒治，且因施用毒品案件經判處有期徒刑執行完畢
    ，竟仍未戒除惡習，意志力顯然不足，非再次入監服刑不足
    以戒絕矯正，惟念施用毒品為自我戕害行為，並未危害他人
    等一切情狀，其犯後坦承犯行，態度尚佳及其施用次數、時
    間等一切情狀，酌情量處如主文所示之刑。此外，扣案之第
    一級毒品海洛因一包（淨重0.08公克，空包裝重0.18公克）
    經送請檢驗，確含第一級毒品海洛因成分，有法務部調查局
    95年3 月28日調科壹字第220022834 號鑑定通知書1 份（見
    本院卷）在卷可參，則此為第一級毒品無訛，從而上開物品
    不問屬於犯人與否，均應依毒品危害防制條例第18條第1 項
    前段規定，沒收銷燬之。
據上論斷，應依刑事訴訟法第273 條之1 第1 項、第284 條之1
、第299 條第1 項前段，毒品危害防制條例第10條第1 項、第18
條第1 項前段，刑法第2 條第1 項前段、第11條前段，修正前刑
法第56條、第47條，判決如主文。
本案經檢察官甲○○到庭執行職務。
中    華    民    國    95    年    11    月    15    日
                  刑事第十五庭      法  官  洪乙心
以上正本證明與原本無異。
如不服本判決，應於判決送達後10日內，向本院提出上訴狀。
中    華    民    國    95    年    11    月    15    日
                                    書記官  吳良美
附錄本案所犯法條：
毒品危害防制條例第10條
施用第一級毒品者，處 6 月以上 5 年以下有期徒刑。
施用第二級毒品者，處 3 年以下有期徒刑。


司法院資訊處製作；財團法人民間司法改革基金會備份。
